臺灣臺中地方法院刑事判決　　　　　　　　　　　　　九十年度易字第三五七九號
　　公　訴　人　臺灣臺中地方法院檢察署檢察官
　　被　　　告　甲○○
　　　　　　　　乙○○
右列被告因毀棄損壞等案件，經檢察官提起公訴（九十年度偵字第一八一一三號），
本院判決如左：
    主  文
甲○○公訴不受理。
乙○○無罪。
    理  由
一、公訴意旨略以：被告乙○○於民國（下同）九十年九月十八日十時許，在台中縣
    新社鄉○○村○○街○段水頭巷二十號，因甲○○欲向其母索取劉蘭香之身分證
    ，以便用劉蘭香名義貸款新臺幣十萬元，劉蘭香不願，二人因此爭執，乙○○竟
    基於誹謗他人之故意，向甲○○稱：瘋病，沒吃瘋藥，不要在這邊亂等語，因而
    損害甲○○之名譽。更引發甲○○之不滿，甲○○竟以毀壞財物之故意，在前址
    ，徒手損壞乙○○所有之眼鏡、茶具及櫃子，致使其喪失效用，案經乙○○、甲
    ○○分別提出告訴，因認被告甲○○涉有刑法第三百五十四條之毀損罪嫌，被告
    乙○○則涉有刑法第三百十條第一項之誹謗罪嫌等語。
二、被告甲○○部分：
（一）按告訴乃論之罪，告訴人於第一審辯論終結前得撤回其告訴，又告訴經撤回者
      ，應諭知不受理之判決，並得不經言詞辯論為之，刑事訴訟法第二百三十八條
      第一項、第三百零三條第三款、第三百零七條，分別定有明文。
（二）查本件告訴人乙○○告訴被告甲○○之毀損案件，起訴書認係犯刑法第第三百
      五十四條之毀損罪，依同法第三百五十七條之規定，須告訴乃論。茲本院於九
      十一年一月二十三日審理時，被告甲○○雖未到庭，惟告訴人乙○○業於當庭
      撤回其告訴，依照上開說明，本件甲○○部分爰不經言詞辯論，諭知不受理之
      判決。
三、被告乙○○部分：
（一）按不能證明被告犯罪或其行為不罰者，應諭知無罪之判決，刑事訴訟法第三百
      零一條第一項定有明文。
（二）查公訴人認被告涉有誹謗犯行，係以被告乙○○於警訊、偵查中坦承不諱，核
      與告訴人甲○○指訴情節相符，並經證人朱倢瑩於警訊、偵查中證述屬實等，
      為其主要論據。經查：
  １、刑法第三百十條第一項之誹謗罪，以「意圖散布於眾」為要件。所謂「意圖散
      布於眾」，係將損人名譽之事實，傳播於不特定人，使大眾知悉之意。本件被
      告乙○○係告訴人甲○○之繼父，公訴人所指被告乙○○之犯罪地點，係台中
      縣新社鄉○○村○○街○段水頭巷二十號內，該址即為被告乙○○及其妻即告
      訴人甲○○之母劉蘭香之住處，案發當時，僅乙○○、劉蘭香、甲○○及甲○
      ○之女朱倢瑩在場，渠等四人均為自家直系親屬，此外並無旁人一節，迭據該
      四人於警、偵訊中一致陳明在卷。故縱令被告乙○○確在自宅內向甲○○口稱
      「瘋病，沒吃瘋藥，不要在這邊亂」等語，然而查無證據足認被告乙○○除此
      之外尚有對他人散布此事，即不能認定被告乙○○有何散布於眾之意圖。從而
      其行為與刑法第三百十條第一項誹謗罪之構成要件不符，自不成立該罪。
  ２、又刑法第三百零九條第一項之公然侮辱罪，亦以「公然」即不特定人或多數人
      得以共見共聞為要件，從而被告乙○○之行為，亦不構成刑法第三百零九條第
      一項之罪。
（三）此外復查無其他積極證據足證被告有何被訴之妨害名譽犯行，揆諸前揭法條及
      判例意旨，即應為有利於被告之認定，依法應為無罪之判決。
據上論斷，應依刑事訴訟法第三百零三條第三款、第三百零七條、第三百零一條第一
項，判決如主文。
中      華      民      國      九十一      年      二      月    六    日
                                臺灣臺中地方法院刑事第七庭
                                        法  官  林念祖
右正本證明與原本無異。
如不服本判決，應於送達後十日內向本院提出上訴狀 （須附繕本） ，上訴於台灣高等
法院台中分院。
                                        書記官
中      華      民      國      九十一      年      二      月    六    日
